【裁判字號】    99,上訴,3726
【裁判日期】    991103
【裁判案由】    侵占等
【裁判全文】
臺灣高等法院刑事判決                99年度上訴字第3726號
上  訴  人
即  被  告  甲○○
上列上訴人因侵占等案件，不服臺灣板橋地方法院99年度訴字第
1923號，中華民國99年8 月30日第一審判決（起訴案號：臺灣板
橋地方法院檢察署99年度偵字第15045 號），提起上訴，本院判
決如下：
    主  文
上訴駁回。
    理  由
一、按不服地方法院之第一審判決而上訴者，應向管轄第二審之
    高等法院為之。又上訴書狀應敘述具體理由，上訴書狀未敘
    述上訴理由者，應於上訴期間屆滿後20日內補提理由書於原
    審法院，逾期未補提者，原審法院應定期間先命補正。第二
    審法院認為上訴書狀未敘述理由或上訴有第362 條前段之情
    形者，應以判決駁回之，刑事訴訟法第361條、第367條，分
    別定有明文。
二、經查，本案被告甲○○係於民國（下同）99年8 月30日經原
    審判決其犯業務侵占罪，處有期徒刑6 月，如易科罰金，以
    新台幣1,000元折算1日；又犯業務侵占罪，處有期徒刑6 月
    ，如易科罰金，以新台幣1,000元折算1日；又犯業務侵占罪
    ，處有期徒刑6月，如易科罰金，以新台幣1,000元折算1 日
    ；又行使偽造私文書，足以生損害於他人，處有期徒刑3 月
    ，如易科罰金，以新台幣1,000元折算1日；偽造之第一商業
    銀行長春分行收付日期章戳印文共參枚，均沒收之。應執行
    有期徒刑1年，如易科罰金，以新台幣1,000元折算1 日；偽
    造之第一商業銀行長春分行收付日期章戳印文共參枚，均沒
    收之。該判決於99年9月2日送達被告後，經被告於上訴期間
    內，在99年9月9日具狀提出上訴，有前開判決及送達證書、
    上訴狀之收受日期記載可憑。惟被告提出上訴時，僅記載「
    為不服臺灣板橋地方法院99年度訴字第1923號刑事判決，爰
    於法定期間內提起上訴。理由後補」等語表明上訴意旨，而
    未敘述具體上訴理由，且未於上訴期間屆滿後20日內補提理
    由書，原審乃於99年10月6日命被告於5日內補提上訴理由，
    逾期未補正，將依法駁回上訴，並於99年10月11日送達，有
    該通知及送達回證附卷可稽。被告逾期迄未補提上訴理由，
    亦經本院查詢在案（見本院99年11月1 日公務電話查詢紀錄
    表），因認本件被告上訴，不合法律上之程式，爰不經言詞
    辯論，逕予駁回。
據上論斷，應依刑事訴訟法第367條前段、第372條，判決如主文
。
中    華    民    國    99    年    11   月     3    日
                  刑事第二十三庭審判長法  官  童有德
                                      法  官  徐蘭萍
                                      法  官  劉方慈
以上正本證明與原本無異。
如不服本判決，應於收受送達後十日內向本院提出上訴書狀，其
未敘述上訴之理由者並得於提起上訴後十日內向本院補提理由書
（均須按他造當事人之人數附繕本）。「切勿逕送上級法院」。
業務侵占部分不得上訴。
                                      書記官  李家敏
中    華    民    國    99    年    11   月     3    日

司法院資訊處製作；財團法人民間司法改革基金會備份。
